臺灣基隆地方法院刑事判決　　　　　　　　　　　　九十三年度交簡上字第二四號
　　上　訴　人　臺灣基隆地方法院檢察署檢察官
　　被　　　告　乙○○　男　四.
右列上訴人因被告業務過失致死案件，不服本院基隆簡易庭九十三年度基交簡字第二
二三號，中華民國九十三年七月十九日第一審簡易判決（聲請案號：九十二年度偵字
第三六四七號）提起上訴，本院管轄之第二審合議庭判決如左：
    主  文
上訴駁回。
    事實及理由
一、本案經本院審理結果，認第一審判決以被告乙○○所為係犯刑法第二百七十六條
    第二項業務過失致死罪，判處被告有期徒刑陸月，如易科罰金以參佰元折算壹日
    ，其認事用法均無違誤，量刑亦屬適當，應予維持，並引用第一審判決書記載之
    事實、證據及理由。
二、上訴人上訴意旨略以：被告為從事業務之人，因業務上之過失致人於死，原審僅
    判處有期徒刑六月，尚嫌過輕，指摘原判決不當云云。經查：
  (一)訊據被告乙○○坦承於九十二年十一月四日十時三十分許，駕駛車號七三七─
      ＧＱ號營業貨運曳引車，行經台二線往宜蘭方向濱海公路八二點一公里處，與
      被害人王宏達駕駛之車號ＨＮ─九九八號營業貨運曳引車擦撞，致被害人傷重
      不治死亡等情，惟辯稱：「被害人亦有過失，被害人駕駛車輛時為閃避路上小
      狗，而閃撞到伊的車輛」云云。然查，依證人甲○○即處理本案之瑞芳分局交
      通事故處理小組警員到院證稱：「從行車紀錄器資料顯示，被告駕駛之曳引車
      （Ａ車）於車禍時車速約五十五公里。現場有一具狗屍，位在紐澤西護欄下方
      ，因為狗陳屍處距離本案車禍撞擊點有段距離，且撞擊點是在狗陳屍處的前方
      ，死狗應該跟本案無關，可能是本案車禍前遭其他車輛撞擊死亡，被害人駕駛
      的車輛（Ｂ車）輪胎沒有動物血跡。依據現場散落物分佈車道位置、車道上沒
      有Ａ車散落物品，故認撞擊點在Ｂ車往基隆的車道上。就相關位置是撞擊後，
      Ｂ車往前行，依序為狗屍體、Ｂ車刮壁痕、Ｂ車散落水泥包及停止的Ｂ車。」
      等語（見本院九十三年十月三十日審理筆錄），核與卷附道路交通事故現場圖
      、交通事故調查報告表、現場照片十六張等件相符，足見本件車禍之撞擊點係
      在被害人所駕Ｂ車行基隆之車道上，從而被告於雨天駕駛半聯結車，行經彎道
      路段未減速慢行，且跨越分向限制線侵入來車道行駛不當，應為肇事原因，此
      經送臺灣省基宜區車輛行車事故鑑定委員會及臺灣省車輛行車事故覆議鑑定委
      員會亦同此認定，有上開委員會鑑定意見書各一份在卷可參，被告辯稱：被害
      人因為閃避狗而擦撞被告之車輛云云，與事實不符，不足採信，是被告之駕車
      行為顯有過失。又被害人王宏達因本件車禍，受有顱內出血、頭部外傷等傷害
      ，經送淡水馬偕醫院救治仍傷重不治死亡，有相驗筆錄、相驗屍體證明書、驗
      斷書在卷可憑。被告駕車之過失行為，與被害人之死亡結果間，有相當因果關
      係，被告業務過失致死犯行，事證明確，應依法論科。
  (二)上訴意旨指摘原審量刑過輕云云，惟被告乙○○於肇事後，仍停留現場，於犯
      罪未發覺前，主動向前往現場處理之員警陳報其犯行之事實，業據證人甲○○
      到院證述明確，並有台北縣警察局交通隊所出具之台北縣警察局偵辦交通事故
      案件涉嫌人是否自首調查表一紙在卷可按，其對未發覺之罪自首並接受裁判，
      應依刑法第六十二條前段規定，減輕其刑。原判決審酌被告乙○○並無前科，
      素行尚佳，其係從事駕駛業務之人，理應負高度注意義務，卻因一時過失行經
      彎道路段未減速慢行，並跨越分向限制線侵入來車道行駛致肇事，暨其犯後坦
      承犯行，惟迄未與被害人家屬達成民事和解取得諒解等一切情狀，量處被告有
      期徒刑六月，並諭知易科罰金之折算標準，量刑妥適，上訴意旨指摘原判決不
      當，難認有理由，應予駁回。
據上論斷，應依刑事訴訟法第四百五十五條之一第一項、第三項、第三百六十八條、
第三百七十三條，判決如主文。
本案經檢察官林伯宇到庭執行職務。
中　　　華　　　民　　　國　　九十三　　年　　　十　　　月　　二十九　　日
                                臺灣基隆地方法院刑事第二庭
                                    審判長法  官    王福康
                                          法  官    齊  潔
                                          法  官    何怡穎
右正本核與原本無異。
本件判決不得上訴。
                                          書記官    李繼業
中　　　華　　　民　　　國　　九十三　　年　　　十　　　月　　二十九　　日
